# 银行贷款融资费用问题

提问人：审计 小达人 时间：2022-03-09 09:10:37
企业获得了一笔 3 年期银行贷款，付给咨询公司财务顾问费 200 万，请问可以分摊计入财务费用吗？

回答人：chenyiwei
如果与咨询公司的合同明确约定该笔咨询费以成功获得贷款为支付条件，如未能获得贷款则不支付的，则可以认为该服务费属于与金融负债的初始确认相关的交易费用，计入金融负债的初始计量金额，并相应影响实际利率的确定，在后续贷款期间内将其按实际利率法摊销，作为对各期利息支出的调整。
需注意核对： 1 、咨询公司的服务是否与本企业获得该笔贷款相关，且可证明其必要性； 2 、收费标准是否与市场上的同类中介服务具有可比性； 3 、咨询公司的服务内容，是否均与本企业申请和获得该笔贷款相关。